【裁判字號】    96,訴,794
【裁判日期】    971114
【裁判案由】    債務人異議之訴
【裁判全文】
臺灣士林地方法院民事判決
原      告  甲○○
訴訟代理人  吳家業律師
被      告  乙○○
訴訟代理人  黃文明律師
上列當事人間債務人異議之訴事件，本院於民國97年10月15日言
詞辯論終結，判決如下：
    主      文
原告之訴駁回。
訴訟費用由原告負擔。
    事實及理由
一、原告起訴主張：
  (一)原告所有坐落臺北市○○區○○段1 小段453 、454 地號土
    地，存有以被告為權利人，於臺北市建成地政事務所民國75
    年12月31日登記之權利價值債權額新臺幣（下同）400 萬元
    之抵押權。原告前曾訴由鈞院以89年度訴字第24號民事判決
    判決被告應塗銷上開抵押權登記，嗣被告上訴，由臺灣高等
    法院以90年度上字第466 號民事判決改為判決駁回原告之訴
    ，因原告上訴逾期而告確定，合先敘明。
  (二)臺灣士林地方法院95年度拍字第1386號民事裁定雖載「聲請
    人（按即被告）主張：相對人（按即原告）於民國75年12月
    20日、同年月22日向聲請人借款新臺幣（下同）1,011,944
    元、3,026,125 元，約定清償日期為80年12月27日，並以相
    對人所有如附表所示之不動產設定債權額4,000,000 元之抵
    押權為擔保，於75年12月31日經登記在案。」，惟依被告於
    臺灣高等法院90年度上字第466 號兩造間請求塗銷抵押權登
    記事件之：「被上訴人（按即原告）自民國64年至75年間陸
    續向上訴人（按即被告）借款達新臺幣（下同）11,417,000
    元，兩造乃於75年12月18日結算‧‧‧並由被上訴人提供若
    干不動產作價抵償部分債務，‧‧‧被上訴人尚積欠上訴人
    4,046,000 元，遂由被上訴人交付坐落臺北市大同區○○○
    ○ ○段453 地號、同前段454 地號土地所有權狀等資料設定
    抵押權以擔保上訴人上開債權，‧‧‧」、「結算之後，上
    訴人確實對於被上訴人有債權存在，所以被上訴人陸續交付
    多筆權狀印鑑交給上訴人作價清償，‧‧‧上訴人基於情誼
    ，不忍心再拿來作價，所以以設定抵押權處理。」、「75年
    12月中我們會算，我們談了已經有協議了他才交出權狀，換
    言之，是雙方完成協議之後，被上訴人才將系爭土地權狀交
    付給我，當時他的意思是要作價，‧‧‧」、「被上訴人交
    付系爭土地之所有權狀於上訴人係在兩造會算有了協議之後
    ，當時是要作價清償」等陳述，足證(1)原告只交付系爭土地
    之所有權狀及原告之印鑑章予被告，當時原告之意是以系爭
    土地作價清償，而就系爭抵押權之設定，兩造間並無任何協
    議，系爭抵押權之設定乃被告片面所為，其內容亦為被告所
    片面決定，原告未有任何之參與。(2)被告所片面設定之系爭
    抵押權擔保之標的乃其時業已清償期屆至之借款債務，而非
    80年12月27日始屆清償期之債務。從而被告於鈞院95年度拍
    字第1386號聲請拍賣抵押物事件之上開主張，顯屬不實。
  (三)依上所述，系爭抵押權所擔保者，乃75年間業已清償期屆至
    之借款債權，其消滅時效為15年，於90年間屆滿。依民法第
    880 條規定，本件抵押權於95年間消滅。乃被告於本件抵押
    權消滅後，始於96年3 月21日執95年度拍字第1386號民事裁
    定為執行名義，聲請鈞院以96年度執字第9742號拍賣抵押物
    強制執行事件，將原告之系爭土地執行在案，自屬違法，爰
    聲明：(1)鈞院95年度拍字1386號民事裁定不得為強制執行，
    鈞院96年度執字第9742號強制執行事件之執行程序應予撤銷
    。(2)被告應將坐落臺北市○○區○○段1 小段453 地號（面
    積37平方公尺）、454 地號（面積34平方公尺）土地，權利
    範圍全部，以臺北市建成地政事務所民國75年大同字第0747
    50號收件，於民國75年12月31日登記，存續期間自民國75年
    12月27日至民國80年12月27日，權利價值債權額新臺幣肆佰
    萬元之抵押權登記予以塗銷。(3)訴訟費用由被告負擔。
  (四)對被告抗辯之陳述：
    1.被告辯稱兩造於75年12月18日為債權債務之結算，經雙方
      結算之結果，原告尚積欠被告404 萬6 千元，惟因當時原
      告經濟困窘、無力清償，故兩造約定延緩5 年清償云云，
      此觀諸其在上揭民事案件於91年5 月21日準備程序就兩造
      結算情形之下列陳述：「被上代：他（按指被告）說當時
      有結帳，結帳時有無特別的約定？上訴人（按為被告）：
      當時結算，他先列出資產負債表，他說他現在沒有錢，將
      不動產作價給我，所以他的資產第三、四項板橋房屋作價
      給我，埔里土地作價給我，延平北路部分因為是他太太娘
      家給她的，我不忍心把他作價拿過來，但是雙方約定我幫
      他清償銀行農會的債務後，他願意提供延平北路的不動產
      給我設定抵押作為保障。」，並無任何兩造有約定延緩5
      年清償之述及，足見確屬子虛，絕非實情。
    2.原告係將印鑑章交予被告使用，業經被告自認在卷。系爭
      抵押權設定契約書及登記聲請書均係由被告親自書寫全部
      內容，而後蓋用其持有之原告印鑑章，原告原未之見，從
      而自不得以抵押權設定契約書上債務清償日期欄載有「民
      國80年12月27日」等字，而認兩造間有將債務清償期延為
      80年12月27日之合意。況高院亦不以抵押權設定契約書上
      有上開文字記載而認系爭抵押權所擔保者係清償期為80年
      12月27日之債權，已如上所述。至於被告提出之他項權利
      證明書，乃系爭抵押權登記完竣後始由地政機關發給之文
      件，尤與兩造間有無債務延期清償之合意無涉。
    3.又一般抵押權存續期間之登記，在法律上原不具任何意義
      ，此亦經臺灣高等法院90年上字第466 號民事判決引最高
      法院84年臺上字第2924號及87年臺上字第725 號裁決採此
      見解足資參照。本件抵押權係一般抵押權，其設定契約書
      乃被告一手製作，而蓋用原告之印鑑章，原告從未見過，
      當然不知被告將「權利存續期限自民國75年12月27日起至
      民國80年12月27日止」及「債務清償日期民國80年12月27
      日」之合意外事項擅自記載於設定契約書上，則此一被告
      於授權外擅自記載之事項對原告自不生效。按被告擅自記
      載之債務清償日期與其擅自記載之不具任何意義之權利存
      續期限之末日相同，前者應係配合後者而為，應係宥於一
      般抵押權登記實務之錯誤慣例，而非出於惡意，原告亦不
      以被告偽造文書視之。
    4.又本件抵押權之設定，附繳之證件只有被告之身分證影本
      1 份，而無原告之身分證影本，亦不需原告之身分證，是
      以被告並未持用原告之身分證。被告謂抵押權設定後，伊
      把原告之身分證還給原告，並把設定契約書影本交給原告
      ，自係謊言，顯不足採。
    5.又對於已屆清償期而尚未陷於遲延清償之債務及已陷於清
      償遲延之債務，依法均可設定抵押權以擔保之，且具有中
      斷時效之效力。亦即設定抵押以為擔保之債務，不以清償
      期尚未屆至之債務為必要。再對於已陷清償遲延之債務，
      債權人若真寬大為懷，自可在時效完成前暫緩追討，而無
      延展清償期限之必要。本件債務消滅時效為15年，至90年
      12月27日始時效完成，則原告當時縱無清償能力，被告亦
      得暫不追討，而無為清償期延展5 年至80年12月27日之必
      要；況本件於95年12月27日前，原告均可實行抵押權，尤
      無展延清償期之必要。是原告當時有無清償能力與是否展
      延清償期二者間殊無必然之論理關係存在。從而被告以原
      告會算當時無清償能力，乃由兩造約定展延清償期限5 年
      之說，殊不足採。
    6.又原告於臺灣高等法院90年度上字第466 號案中屢次主張
      依系爭抵押權設定契約書所載，其擔保債權之清償期為80
      年12月27日，而非上訴人（即被告）所主張兩造於75年間
      結算，且為於75年12月18日或22日已屆滿清償期之債權，
      此為原告於該案之重要攻擊防禦方法，惟被告於該案中對
      原告此一重要攻擊防禦方法，未有隻字片語之爭執，形同
      默認。苟兩造間確有展期5 年清償期之協議，則被告豈有
      顯違情理而不為一詞之辯，是兩造間確無展期清償之協議
      ，殊為灼然。
二、被告則答辯略以：
  (一)原告於起訴狀中指稱系爭抵押權之設定兩造間並無任何協議
    ，乃被告片面所為；被告所片面設定之系爭抵押權擔保之標
    的，乃已屆清償期之借款債務，兩造間並無再予展期清償之
    協議，故本件抵押權已於民國95年間消滅云云，此等均與事
    實不符。
  (二)系爭抵押權之設定，確經兩造合意所為，而非被告片面設定
    等情，此業經臺灣高等法院90年度上字第466 號民事判決及
    90年度上字第466 號民事裁定等裁判確定在案。經查，前開
    臺灣高等法院90年度上字第466 號民事判決第16頁即載明：
    「本件抵押權之設定登記，係本於兩造會帳之結果，被上訴
    人（應為上訴人之誤，即本件被告）依會帳之結果辦理系爭
    抵押權設定登記，無觸犯偽造文書罪責可言，嗣經最高法院
    判決上訴人無罪確定，已如前述等情，上訴人稱原欲作價，
    但伊認作價太高不合理，且延平北路的土地是被上訴人太太
    娘家給他的，伊不忍作價，僅要求設定抵押即可，被上訴人
    亦予同意，自可採信，否則衡情被上訴人應無於75年辦理抵
    押權設定登記，卻遲至82年間始提自訴爭執登記效力之理。
    是綜上所陳，上訴人主張系爭抵押權之設定，係依兩造75年
    12月底之結算結果，被上訴人仍積欠上訴人404 萬6 千元，
    為供擔保方予設定等語，可堪採信。」等情。足證，系爭抵
    押權之設定確實係依兩造於75年12月底結算之結果，原告尚
    積欠被告404 萬6 千元，為供前開債務之擔保，經兩造合意
    所為，而非被告片面設定等情，此等業經前開判決確定在案
    ，應為該等判決既判力所及，並有判決理由爭點效之適用，
    應無再為爭執之餘地。
  (三)又前揭臺灣高等法院90年度上字第466 號民事判決亦載明：
    「顯見兩造間確有就彼此之債權債務關係，進行會算之事實
    」、「兩造係於75年12月18日開始結算，上訴人（即本件被
    告）並於同年月22日代被上訴人（即本件原告）清償部分款
    項，是至遲於75年12月22日兩造已結算完畢，被上訴人共積
    欠上訴人404 萬6 千元，茲系爭抵押權設定之日期為75年12
    月27日，所擔保之債權為400 萬元，核與上訴人所稱：其念
    及兄弟之情，於去除零頭後以400 萬元為債權額，並緊接於
    結算後數日之75年12月27日，申請為系爭抵押權之設定等情
    相合。是系爭抵押權所擔保之債權既係設定前兩造業已結算
    發生且尚存在之債權，自符普通抵押權從屬性之法律性質，
    ‧‧‧」等情。另查，本件「抵押權設定契約書」及「他項
    權利證明書」，其中「債務清償日期」欄均清楚載明為「民
    國80年12月27日」。如前述，兩造於75年12月間就雙方債權
    債務之結算，且當時原告經濟困窘，無力清償所積欠債務，
    被告念及兄弟之情，始同意原告延緩5 年清償，且去除零頭
    以整數400 萬元，由原告提供系爭土地擔保前開債務之清償
    ，並為抵押權之設定。設定完成，被告隨即將相關文件影印
    交予原告，原告身為代書專業人員，當熟知該等文件相關登
    載之意義，實不容於20餘年後，藉詞推諉，企圖阻撓強制執
    行程序。是本件債務之清償期應為80年12月27日，而本件乃
    為消費借貸契約，其請求權時效為15年，又依民法第880 條
    之規定，抵押權人於其請求權已因時效而消滅後，5 年間不
    實行其抵押權者，其抵押權始為消滅。從而，本件抵押權應
    至100 年12月27日始為消滅。故本件債權仍為抵押權之擔保
    。
  (四)就前開抵押權之設定兩造既已無任何爭執，而該件之抵押權
    設定契約書亦已載明：「債務清償日期：民國80年12月27日
    」，並蓋用原告印鑑章與檢附原告之印鑑證明書等相關文件
    ，送請主管機關登記在案。此乃抵押權設定內容之一部分，
    系爭抵押權設定之整體業無爭執，茲原告為阻撓抵押權之執
    行，竟為片面不實之陳述。且原告於臺灣高等法院91年5 月
    21日準備程序中亦曾主張：「從抵押權設定資料設定清償日
    期到80年，‧‧‧」。足證，兩造於該件訴訟中即曾提及清
    償日期之相關事宜，最後經法院判決確定，亦從未認定該清
    償日期之約定有誤，是原告再為此等主張顯無理由。
  (五)原告就何以將其所有臺北市○○○路房地權狀交予被告，其
    所述原因先後不一，終究不為法院採信。
    1.原告對被告所提偽造文書案件，法院亦認定：「況自訴人
      （即甲○○）對於何以將延平北路權狀交付被告（即乙○
      ○），初稱係『被告借地』，繼稱係為『遺贈』，其指述
      前後矛盾‧‧‧」等情。其後，自訴人不服，上訴臺灣高
      等法院，更詳細認定：「‧‧‧查自訴人就系爭土地之所
      有權狀如何交付被告，自訴人初於原審法院審理時供稱‧
      ‧‧被告因要辦移民向伊借土地，而將該土地所有權狀交
      予被告云云，繼而則供稱：曾於75年12月19日留函於被告
      ，遺贈延平北路土地‧‧‧感於被告昔日關愛之情，而將
      延平北路土地之所有權遺贈云云，前後所供不一，‧‧‧
      」等情。
    2.茲原告又改稱：系爭房地抵押權設定等情，即就臺灣高等
      法院90年度上字第466 號民事裁判認定之事實，我們不再
      爭執；惟抵押權契約原告沒看過，原告也沒有同意清償期
      限為80年12月27日，兩造間也無延期清償的約定，其清償
      期應為75年12月22日云云。如前述，原告係將系爭土地贈
      與被告，何以又不同意延緩5 年清償期之抵押權設定？舉
      重以明輕，原告前後不一之主張，根本無足採信。
    3.果若原告前開主張系爭房地之清償期為75年12月22日，則
      原告當時應有清償能力。但事實不然，當時原告經濟困窘
      ，無力清償所積欠債務，於75年12月18日結算後，兩造約
      定由被告代原告清償銀行欠款，於75年12月20日及22日被
      告依約代為清償，共計404 萬6 千元。足證，當時原告並
      無清償能力，始由兩造約定，前開款項去除零頭以整數
      400 萬元計，同意原告延緩清償前開債務之期限為5 年，
      並為抵押權設定，以供擔保，故於本件抵押權設定時始載
      明「債務清償日期民國80年12月27日」等情。
  (六)綜上所述，本件債務400 萬元，迄今原告分文未付，而前開
    債權之抵押權擔保應仍有效存在。豈料，原告又提出先前不
    為法院所不採之各項似是而非之理由，極盡阻撓之能事，爰
    聲明：(1)原告之訴駁回。(2)訴訟費用由原告負擔。
三、本件經本院依民事訴訟法271 條之1 準用同法第270 條之1
    第1 項第3 款規定，整理並協議簡化爭點如下（本院96年10
    月17日言詞辯論筆錄）：系爭抵押權所擔保之債務，其清償
    期究係於75年12月22日或80年12月27日屆至？
四、按當事人主張有利於己之事實者，就其事實有舉證之責任，
    民事訴訟法第277 條前段定有明文；又民事訴訟如係由原告
    主張權利者，應先由原告負舉證之責，若原告先不能舉證，
    以證實自己主張之事實為真實，則被告就其抗辯事實即令不
    能舉證，或其所舉證據尚有疵累，亦應駁回原告之請求。最
    高法院著有17年上字第917 號判例可資參照。本件原告主張
    其所有坐落臺北市○○區○○段1 小段453 、454 地號土地
    （下稱系爭土地），存有以被告為權利人、於臺北市建成地
    政事務所民國75年12月31日登記之權利價值債權額400 萬元
    之抵押權，且系爭抵押權所擔保者，乃75年間業已清償期屆
    至之借款債務，而非80年12月27日始屆清償期之債務，而其
    消滅時效為15年，已於90年間屆滿，依民法第880 條規定，
    本件抵押權於95年間即已消滅。惟被告於本件抵押權消滅後
    ，始於96年3 月21日持本院95年度拍字第1386號民事裁定為
    執行名義，聲請本院以96年度執字第9742號拍賣抵押物強制
    執行事件，對系爭土地強制執行在案，自屬違法等情，被告
    則否認此情，並以前開情詞置辯，是原告就此主張之事實，
    自負有舉證之責。經查：
  (一)原告主張被告持本院95年度拍字第1386號確定拍賣抵押物裁
    定為執行名義，向本院聲請強制執行，經本院以96年度執字
    第9742號拍賣抵押物強制執行之事實，業據原告提出本院95
    年度拍字第1386號民事裁定、裁定確定證明書、本院民事執
    行處士院鎮96執秋字第9742號函、臺北市建成地政事務所北
    市建地一字第09630413100 號函、指封切結書等件為證，並
    經本院核閱屬實，復為被告所不爭執，自堪信為真實。
  (二)次按確定判決之既判力，固以訴訟標的經表現於主文判斷之
    事項為限，判決理由並無既判力。但法院於判決理由中，就
    訴訟標的以外當事人主張之重要爭點，本於當事人辯論之結
    果，已為判斷時，其對此重要爭點所為之判斷，除有顯然違
    背法令之情形，或當事人已提出新訴訟資料，足以推翻原判
    斷之情形外，應解為在同一當事人就該重要爭點所提起之訴
    訟中，法院及當事人就該已經法院判斷之重要爭點法律關係
    ，皆不得任作相反之判斷或主張，始符民事訴訟上之誠信原
    則。最高法院73年度臺上字第4062號、84年度臺上字第2530
    號、88年度臺上字第2230號等判決可資參照。查原告前曾對
    被告起訴請求塗銷抵押權登記，經臺灣高等法院90年度上字
    第466 號判決駁回確定，原告於該訴訟中雖主張系爭抵押權
    所擔保之主債權未曾存在，權利存續期間亦無擔保債權之發
    生，且確定不發生，是抵押權不能有效成立，其登記自屬無
    效，為此訴請被告應將系爭抵押權登記予以塗銷云云，惟臺
    灣高等法院審理後認：「至被上訴人（按即本件原告）另辯
    縱認本件上訴人主張之會帳情事及債權均為事實，惟上訴人
    （按即本件被告）於本院準備程序時陳稱：『75年12月中我
    們會算，我們談了已經有協議了他（即被上訴人）才交出權
    狀，換言之，是雙方完成協議之後，被上訴人才將系爭土地
    權狀交付給我，當時他的意思是要作價，‧‧‧」等語（見
    本院91年6 月11日筆錄），而被上訴人並未同意設定抵押權
    乙節。經查「作價」二字應僅泛指抵償之意，並無特定指明
    為移轉所有權或設定抵押權之區別，而以本件抵押權之設定
    登記，係本於兩造會帳之結果，被上訴人依會帳之結果辦理
    系爭抵押權設定登記，無觸犯偽造文書罪責可言，嗣經最高
    法院判決上訴人無罪確定，已如前述等情，上訴人所稱原欲
    作價，但伊認作價太高不合理，且延平北路的土地是被上訴
    人太太娘家給他的，伊不忍作價，僅要求設定抵押即可，被
    上訴人亦予同意，自可採信，否則衡情被上訴人應無於75年
    間辦理抵押權設定登記，卻遲至82年間始提自訴爭執登記效
    力之理。是綜上所陳，上訴人主張系爭抵押權之設定，係依
    兩造75年12月底之結算結果，被上訴人仍積欠上訴人404 萬
    6 千元，為供擔保方予設定等語，可堪採信。」等語（見卷
    附臺灣高等法院90年度上字第466 號民事判決第15、16頁）
    。是兩造間關於系爭抵押權設定之事實，既經原告在上開塗
    銷抵押權登記訴訟中援引主張，被告亦於該事件審理中到庭
    陳述明確，法院復就此重要爭點，斟酌全辯論意旨而為判斷
    ，並詳載於判決理由內，揆諸前揭最高法院判決意旨，除該
    判決顯有違背法令之情形，或當事人已提出新訴訟資料足以
    推翻原判斷之情形外，應解為在同一當事人就與該重要爭點
    有關所提之他訴訟，法院及當事人對於該重要爭點之法律關
    係，基於禁反言（ESTOPPEL）等誠信原則，皆不得作任何相
    反之判斷或主張，此效果為學說上所稱之「爭點效」。再原
    告曾以被告未經其同意授權，擅自以系爭土地設定抵押權，
    認被告涉犯偽造文書罪嫌而提起自訴，亦經臺灣臺北地方法
    院82年度自字第264 號、臺灣高等法院83年度上更(一)字第
    912 號、最高法院85年臺上字第5216號判決被告無罪確定。
    綜上，系爭抵押權之設定係依兩造於75年12月底結算之結果
    ，原告尚積欠被告404 萬6 千元，為供前開債務之擔保，原
    告乃交付系爭土地所有權狀、印鑑予被告以辦理抵押權設定
    等情，洵堪認定。
  (三)原告主張系爭抵押權所擔保者，乃75年間業已清償期屆至之
    借款債權，兩造並無延期清償之約定，是其消滅時效於90年
    間應已屆滿云云，惟被告否認上情，辯稱：本件「抵押權設
    定契約書」及「他項權利證明書」，其中「債務清償日期」
    欄均清楚載明為「民國80年12月27日」。且兩造於75年12月
    間就雙方債權債務之結算，因當時原告經濟困窘，無力清償
    所積欠債務，被告念及兄弟之情，始同意原告延緩5 年清償
    ，且去除零頭以整數400 萬元，由原告提供系爭土地擔保前
    開債務之清償，並為抵押權之設定，是本件債務之清償期應
    為80年12月27日等語，並提出抵押權設定契約書、他項權利
    證明書等為證。觀諸該抵押權設定契約書及他項權利證明書
    ，皆明確記載「權利存續期限：自民國75年12月27日起至民
    國80年12月27日止」、「債務清償日期：民國80年12月27日
    」。再兩造於75年12月會算後，被告於75年12月20日、12月
    22日分別匯款1,011,944 元、3,026,125 元至原告華南銀行
    、臺北市內湖區農會之帳戶內，用以代償原告借款債務，業
    經臺灣高法院90年度上字第466 號判決認定屬實（見該判決
    第13頁）。是兩造於75年12月22日結算完畢，原告既主張系
    爭抵押權所擔保債權之清償日期為75年12月22日，至90年12
    月21日屆滿15年，系爭抵押權應於95年12月21日消滅，就此
    有利於己之時效利益之抗辯，原告即負有舉證之責，惟原告
    就兩造間有約定上開債權之清償日期為75年12月22日一節，
    並未舉證以實其說，已難遽採。況被告於75年12月22日依會
    算之結果為原告代償債務，可見原告當時已處於無力清償之
    狀況，衡諸一般交易常情，兩造當有暫緩清償之共識，殊難
    想像兩造會約定於代償後被告即須立刻清償原告。再兩造當
    時原有以系爭土地作價清償之意，惟因被告認作價過高不合
    理，且認臺北市○○○路之土地為原告配偶娘家所贈與，被
    告不忍作價，僅要求設定抵押即可，原告亦表同意（見臺灣
    高等法院90年度上字第466 號判決第16頁），是依原告當時
    資力狀況，於被告代償後，原告能即刻清償者僅有將系爭土
    地作價一途，而此為被告所不採納，則原告既無他法可即刻
    清償債務，其將系爭土地所有權狀、印鑑交予被告辦理抵押
    權設定，益證兩造確有延期清償之合意。準此，被告辯稱系
    爭抵押權所擔保之債權之清償日期延至80年12月27日，堪予
    採信。按上開債權為一般請求權，依民法第125 條規定，其
    時效為15年，再依民法第880 條之規定，系爭抵押權應於
    100 年12月27日始消滅，茲被告於96年3 月21實行其抵押權
    而向本院民事執行處聲請強制執行，顯未逾期。原告主張系
    爭抵押權業已消滅，核無可採。
  (四)綜上，原告提起本件債務人異議之訴，請求判決撤銷本院96
    年度執字第9742號強制執行事件所為之強制執行程序及塗銷
    系爭抵押權登記，為無理由，應予駁回。
五、本件判決基礎已臻明確，兩造其餘攻防方法及訴訟資料，經
    本院審酌後，核與判決結果不生影響，無逐一論駁之必要，
    併此敘明。
六、據上論結，原告之訴無理由，依民事訴訟法第78條，判決如
    主文。
中    華    民    國    97    年    11    月    14    日
                  家事法庭  法  官  陳文通
以上正本證明與原本無異。
如對本判決上訴，應於判決送達後20日內向本院提出上訴狀。
中    華    民    國    97    年    11    月    14    日
                            書記官  劉奕湘


司法院資訊處製作；財團法人民間司法改革基金會備份。
